# 公司财务相关问题

提问人：Echo_123 时间：2021-06-07 23:25:00
陈老师，您好。我和我的团队在对一家外商投资企业（台资企业）IPO审计过程中发现： 1 、目标公司于 2011 年成立，注册资本为 600 万美元。当地政府要求目标公司应于目标公司成立 2 年内将上述注册资本实缴到位。如不能按时到位，要按照未到位部分注册资金按投资密度 20 万美元/亩向目标公司补收相应土地面积成本差价【每亩土地成本价 30 万元人民币】，或对未投入的土地做出原价收回或依法处理。
2 、之后目标公司注册资本迟迟未能到位（资金不足），因而目标公司与当地政府协商，以 200 万美元现汇及一项作价 400 万美元的专利技术出资（但该项专利技术实际并不存在，而是公司通过特殊方法找到一家评估公司出具一份评估报告，但是这个事项当地政府是知情的。），由此从形式上注册资本已全部实缴到位。
问题 1 ：目标公司账务处理时已将上述专利技术确认无形资产，并分期摊销，所得税前已纳税调增，故而不存在税务风险。但是若以 2022 年作为申报期，是否应当将上述无形资产及相关损益在申报期外进行调整（减资处理），同时去税务更改报表，然后以未分配利润转增资本，不知这个方案是否可行。同时无形资产出资减资的话如何进行会计处理。
问题 2 ：目标公司与当地政府签署土地出让合同，合同约定，每亩土地出让价格为13.67万元。后来受当地土地价格调整因素影响，目标公司实际拿地成本为每亩 15 万元，因而当地政府与企业协商，上述差价部分在企业建设期内政府以补贴的形式返还给企业。目标公司账务处理时按照 16 万元每亩价格确认无形资产，政府补助那部分由于目标公司财务人员离开尚未获悉是如何处理的，因而上述会计处理是否存在问题。
感谢陈老师！！

回答人：chenyiwei
1 、应当将上述无形资产及相关损益在申报期外进行调整（减资处理），同时去税务更改报表。对于减资后的实收资本不足，建议优先考虑以现金补足。
该项无形资产原本不存在，因此当初确认无形资产就构成了一项前期差错。实务中一般将对应虚增的出资额确认为一项其他应收款，到股东以现金补足出资时转销该项其他应收款。
2 、由于已经明确该补贴是针对土地使用权的，因而属于与资产相关的政府补助，应确认为递延收益，在土地使用权的摊销年限内摊销该项递延收益，确认为各相应年度的其他收益。